【裁判字號】    96,訴,3860
【裁判日期】    970123
【裁判案由】    毒品危害防制條例
【裁判全文】
臺灣高雄地方法院刑事判決              96年度訴字第3860號
公  訴  人  臺灣高雄地方法院檢察署檢察官
被      告  乙○○
                    （
選任辯護人  洪士宏  律師
            林易玫  律師
上列被告因違反毒品危害防制條例案件，經檢察官提起公訴（96
年度偵字第23203 號），本院判決如下：
    主  文
乙○○共同販賣第二級毒品，累犯，處有期徒刑捌年。扣案之第
二級毒品MDMA（驗後淨重伍玖玖點貳參陸公克，不包括包裝袋）
沒收銷燬之；扣案包裝上開MDMA之包裝袋肆個沒收之。
    事  實
一、乙○○前因持有第二級毒品案件，經本院判處有期徒刑3 月
    確定，於96年5 月3 日易科罰金執行完畢，詎其不知悔悟，
    明知MDMA（俗稱搖頭丸）業經主管機關公告列為毒品危害防
    制條例第2 條第2 項第2 款之第二級毒品，不得非法販賣，
    竟與綽號「吉仔」之姓名及年籍不詳成年男子，共同基於意
    圖營利販賣MDMA之犯意聯絡，合資新台幣（下同）22萬元（
    乙○○出資6 萬6 千元），以每顆220 元之代價，購買MDMA
    1000顆（乙○○分配300 顆），並於取得上開毒品後，欲以
    市價每顆250 元之價格出售牟利；嗣「吉仔」於96年8 月9
    日約妥賣主，指示乙○○前往臺北縣中和市景安捷運站附近
    之景安旅館206 號房販入第二級毒品MDMA，乙○○遂於同月
    10日20時36分（起訴書誤載為11日上午），自高鐵左營站搭
    乘高鐵228 號班次列車北上，於同日22時15分在高鐵板橋站
    下車，並於翌（11）日上午前往上開旅館附近之機車旁，向
    不詳成年男子拿取毒品MDMA4 包（含分裝袋毛重606.4 公克
    ，不含分裝袋驗前淨重599.266 、驗後淨重599.236 公克，
    檢體種類：錠劑，純度52.6％）而販入上開毒品MDMA4 包，
    並將購得之毒品藏置於隨身之牛奶罐及餅乾盒內，隨即於96
    年8 月11日12時27分，自高鐵板橋站搭乘高鐵211 號班次列
    車南下，於同日14時06分抵達高鐵左營站，嗣乙○○於左營
    站內之二樓停車場正欲離去，因檢警經由乙○○使用之手機
    門號0000000000之通話監聽資料，知悉乙○○將攜帶毒品返
    回高鐵左營站，遂在該處埋伏守候，而上前逮捕乙○○，並
    從乙○○隨身攜帶之塑膠袋內扣得上開毒品MDMA4 包，而得
    悉上情。
二、案經行政院海岸巡防署海岸巡防總局南部巡防局報請台灣高
    雄地方法院檢察署檢察官偵查起訴。
    理  由
一、有關證據能力之說明：
    本件扣案證物毒品MDMA4 包、高雄醫學大學中和紀念醫院對
    於上開扣案毒品之檢驗報告、台灣高雄地方法院檢察署檢察
    官監聽被告乙○○使用上開門號之通訊監察書及監聽譯文，
    係被告以外之人於審判外之書面陳述，公訴人、被告及其辯
    護人於本院審理時均同意作為證據。本院審認上開證據取得
    過程並無瑕疵，與待證事實具有關連性、證明力非明顯過低
    等情，均認為適當，可以作為本案之證據，依刑事訴訟法第
    159 條之5 第1 項之規定，認上開書面陳述均具有證據能力
    。
二、認定事實之理由：
(一)被告之供述及辯稱：
    訊據被告乙○○坦承於上開時、地，為警扣得上述毒品MDMA
    4 包之事實，惟否認有何販賣毒品之情事，並辯稱扣到毒品
    係伊與「吉仔」男子，以上開代價合資購買，伊是要買來供
    己施用云云。
(二)本院得心證之理由：
１、本件被告乙○○與綽號「吉仔」男子，共同基於意圖營利販
    賣MDMA之犯意聯絡，合資22萬元，以每顆220 元之代價，購
    買MDMA 1000 顆，並欲販入上開毒品後，以市價每顆250 元
    之價格出售牟利，嗣「吉仔」約妥賣主，指示乙○○於上開
    時、地拿取毒品MDMA4 包，嗣於高鐵左營站內之二樓停車場
    為警查獲之事實，業據被告乙○○於警詢及檢察官偵訊中自
    白在案。另扣得疑似毒品之MDMA4 包，經鑑驗結果：「外觀
    ：含分裝袋毛重606.4 公克，不含分裝袋驗前淨重599.266
    、驗後淨重599.236 公克，檢體種類：錠劑，純度52.6％，
    結果判定：第二級毒品MDMA陽性」，有高雄醫學大學附設中
    和紀念醫院96年8月23 日9608-93檢驗報告在卷可稽。
２、另就卷附被告乙○○使用之手機門號0000000000之通話監聽
    譯文及被告於警詢供稱：伊曾經在96年7 月份，有賣搖頭丸
    給綽號「阿正」及「小捲」之男子，數量約100 顆，一顆以
    250 元賣給他們，他們都打我手機號碼0000000000；於96年
    7 月22日10時32分之監聽譯文，提到「上下」係指搖頭丸，
    伊有欠「阿正」錢，所以用搖頭丸來抵帳；於96年7 月29日
    6 時50分之監聽譯文，「上」係指搖頭丸，該通電話是綽號
    「小捲」男子向伊購買100 顆搖頭丸，尚欠伊二萬五仟元，
    伊要向伊討錢等語（偵卷第14、15頁警詢筆錄），是被告與
    「吉仔」男子合資新台幣22萬元，並經由「吉仔」指示，於
    上開時、地購入數量龐大之MDMA，顯係意圖營利，供其二人
    販賣之用，甚為灼然。綜上，被告所辯扣得之上述毒品，僅
    係供己施用乙節，應係臨訟編織之詞，意在脫免罪責至明，
    尚難憑採。綜上，本件事證明確，被告與「吉仔」共同販賣
    第二級毒品MDMA之犯行應堪認定。
三、論罪科刑之法律適用：
(一)按MDMA係毒品危害防制條例第2 條第2 項第2 款所規定之第
    二級毒品。而販賣毒品罪，並不以販入之後復行賣出為構成
    要件，祇須以營利為目的將毒品購入或將之賣出，有一於此
    ，其犯罪即經完成，縱尚未賣出，仍應成立販賣毒品既遂罪
    （最高法院93年度台上字第110 號判決意旨參照）。本件被
    告乙○○於96年8 月1 日一次大量販入MDMA，顯非單純供已
    施用而販入，而係基於營利售賣意圖而販入，業如前述，其
    既係意圖營利而販入，雖未及賣出，核其此部分所為，仍應
    論以毒品危害防制條例第4 條第2 項之販賣第二級毒品罪。
    被告持有第二級毒品之低度行為，為販賣之高度行為所吸收
    ，不另論罪。又被告與綽號「吉仔」男子間有犯意聯絡及行
    為分擔，為共同正犯。
(二)查被告乙○○前因持有第二級毒品案件，經本院判處有期徒
    刑3 月確定，於96年5 月3 日易科罰金執行完畢，有臺灣高
    等法院被告前案紀錄表在卷可稽，其於有期徒刑執行完畢後
    5 年之內，故意再犯本件有期徒刑以上之罪，為累犯，應依
    刑法第47條第1 項之規定加重其刑。爰審酌被告明知毒品對
    於人體有莫大之戕害，為圖一己之私利，竟漠視毒品之危害
    性，且於本院審理中不知悔悟，仍否認販賣毒品犯行；另衡
    酌本件被告販入毒品MDMA4 包，驗後淨重高達599.236 公克
    ，數量甚鉅，如流入市面，將對社會產生重大危害等一切情
    狀，爰量處如主文所示之刑，以資懲儆。
四、沒收部分：
(一)扣案MDMA（驗後淨重599.236 公克）為毒品危害防制條例第
    2 條第2 項第2 款之第二級毒品，應依毒品危害防制條例第
    18條第1 項前段規定，沒收銷燬之。另包裝上開毒品之包裝
    袋4 個，經由被告向賣主販入，顯係被告乙○○所有，且供
    本件販賣第二級毒品之罪所用之物，應依毒品危害防制條例
    第19條第1 項之規定，宣告沒收之。
(二)至扣案之其餘物品：從被告駕駛之車號3213-XD 之自用小客
    車內扣得K 他命1 包（毛重0.7 公克），從被告位在高雄市
    ○○街21號2 樓之2 住處扣得第二級毒品安非他命、第三級
    毒品K 他命、一粒眠、FM2 （毛重共計388.4 公克）及電子
    磅秤1 台（起訴書誤載為從被告身上查獲），被告自承係施
    用第二、三級毒品所用物品，因與本案認定之上開犯罪事實
    無關，故不在本案被告宣告刑項下併與宣告沒收銷燬或沒收
    （最高法院92年台上字第5391號判決意旨參照），附此敘明
    。
五、據上論斷，應依刑事訴訟法第299 條第1 項前段，毒品危害
    防制條例第4 條第2 項、第18條第1 項、第19條第1 項，刑
    法第11條、第28條、第47條第1 項，判決如主文。
本案經檢察官甲○○到庭執行職務。
中    華    民    國    97    年    1     月    23    日
                  刑事第五庭  審判長法  官   黃建榮
                                    法  官   李殷君
                                    法  官   蘇揚旭
以上正本證明與原本無異。
如不服本判決應於收受本判決後10日內向本院提出上訴書狀，並
應敘述具體理由，如未敘述上訴理由者，應於上訴期間屆滿後20
日內補提理由書狀於本院（均須按他造當事人之人數附繕本）「
切勿逕送上級法院」。
中    華    民    國    97    年    1     月    23    日
                                    書記官   莊正彬
毒品危害防制條例第4條
製造、運輸、販賣第一級毒品者，處死刑或無期徒刑；處無期徒
刑者，得併科新臺幣 1 千萬元以下罰金。
製造、運輸、販賣第二級毒品者，處無期徒刑或 7 年以上有期徒
刑，得併科新臺幣 7 百萬元以下罰金。
製造、運輸、販賣第三級毒品者，處 5 年以上有期徒刑，得併科
新臺幣 5 百萬元以下罰金。
製造、運輸、販賣第四級毒品者，處 3 年以上 10 年以下有期徒
刑，得併科新臺幣 3 百萬元以下罰金。
製造、運輸、販賣專供製造或施用毒品之器具者，處 1 年以上 7
年以下有期徒刑，得併科新臺幣 1 百萬元以下罰金。
前五項之未遂犯罰之。


司法院資訊處製作；財團法人民間司法改革基金會備份。
